---
title: "Prawidłowe odczytywanie danych z wykresów"
author: "Michał Burdukiewicz"
date: "3-06-2020"
output: 
  ioslides_presentation:
    theme: "simplex"
---

<link href="https://fonts.googleapis.com/css?family=Montserrat&display=swap" rel="stylesheet">

<style>
slides > slide {
  font-family: 'Montserrat', sans-serif;
}

.center {
  display: block;
  margin-left: auto;
  margin-right: auto;

}


</style>

## Projekt 3

- od 0 do 45 punktów za poprawność projektu (np. starannie wykonane wykresy).
- od 0 do 25 punktów za dodatkowy wysiłek włożony w projekt (np. wyszukanie błędów wizualizacyjnych, które nie były wprowadzone na wykładzie).
- od 0 do 30 punktów za ciekawą prezentację projektu w postaci filmiku **(do 5 minut)**.

## Projekt 2: punkty

```{r,echo=FALSE,message=FALSE}
library(ggplot2)

dat <- data.frame(task = c("Konsultacje", "Poprawność", 
                           "Dodatkowy wysiłek", "Prezentacja",
                           "Konkurs"),
                  points = c(15, 30, 25, 20, 10),
                  stringsAsFactors = TRUE)

dat[["task"]] <- factor(dat[["task"]], levels = rev(dat[["task"]]))

dat2 <- dat

dat2[["points"]] <- c(15, 40, 25, 20, 10)

dat_complete <- rbind(cbind(dat, type = "Poprzednie punkty"),
      cbind(dat2, type = "Obecne punkty"))

ggplot(dat_complete, aes(x = type, fill = task, y = points)) +
  geom_col() +
  scale_x_discrete("") +
  scale_y_continuous("Liczba punktów", breaks = c(0, 25, 50, 100)) +
  theme_bw()
```

## Czytelność wykresu a jego prawidłowość

Prawidłowe wykresy nie zawsze są czytelne.

## Odczytywanie położenia obiektów

Odczytywanie osi na dużych wykresach jest problematyczne.

```{r,echo=FALSE,message=FALSE}
set.seed(1)
dat <- data.frame(group1 = sample(LETTERS[1L:3], 500, replace = TRUE),
                  group2 = sample(letters[18L:20], 500, replace = TRUE),
                  value = factor(sample(1L:4, 500, replace = TRUE, prob = c(0.30, 0.30, 0.30, 0.10))))

ggplot(dat, aes(x = value)) +
  geom_bar() +
  scale_x_discrete("Group") +
  scale_y_continuous("Count") +
  facet_grid(group1 ~ group2) +
  theme_bw()
```

## Odczytywanie położenia obiektów

Rozwiązanie: opisy osi w obrębie każdej fasetki.

```{r,echo=FALSE,message=FALSE}
library(lemon)
p1 <- ggplot(dat, aes(x = value)) +
  geom_bar(stat = "count") +
  scale_x_discrete("Group") +
  scale_y_continuous("Count", limits = c(0, 25)) +
  facet_rep_grid(group1 ~ group2, repeat.tick.labels = TRUE) +
  theme_bw()

p1
```


## Odczytywanie położenia obiektów

Rozwiązanie: podpisanie słupków.

```{r,echo=FALSE,message=FALSE}
p2 <- ggplot(dat, aes(x = value)) +
  geom_bar(stat = "count") +
  geom_text(aes(y = ..count.., label = ..count..), 
            stat = "count", vjust = 1.1, color = "white") +
  scale_x_discrete("Group") +
  scale_y_continuous("Count") +
  facet_grid(group1 ~ group2) +
  theme_bw()
p2
```


## Odczytywanie położenia obiektów

Rozwiązanie: podpisanie słupków.

```{r,echo=FALSE,message=FALSE}
p2 <- ggplot(dat, aes(x = value)) +
  geom_bar(stat = "count") +
  geom_text(aes(y = ..count.., label = ..count..), 
            stat = "count", vjust = 1.1, color = "white") +
  scale_x_discrete("Group") +
  scale_y_continuous("Count") +
  facet_grid(group1 ~ group2) +
  theme_bw()

p2
```

## Odczytywanie położenia obiektów

Rozwiązanie: podpisanie słupków.

```{r,echo=FALSE,message=FALSE}
library(patchwork)

p1 + p2
```

## Odczytywanie położenia obiektów

Rozwiązania:
https://flowingdata.com/2016/05/17/the-changing-american-diet/

## Odczytywanie kolorów

Skale kolorów są szczególnie nieczytelne.

```{r,echo=FALSE,message=FALSE}
library(dplyr)

dat_summ <- group_by(dat, value, group1, group2) %>% 
  summarise(count = length(value))
  
ggplot(dat_summ, aes(x = group1, y = group2, fill = count)) +
  geom_tile(color = "black") +
  facet_wrap(~ value) +
  scale_x_discrete("Group I") +
  scale_y_discrete("Group II") +
  theme_bw()
```

## Odczytywanie kolorów

```{r,echo=FALSE,message=FALSE}
ggplot(dat_summ, aes(x = group1, y = group2, fill = count)) +
  geom_tile(color = "black") +
  facet_wrap(~ value) +
  scale_x_discrete("Group I") +
  scale_y_discrete("Group II") +
  scale_fill_gradient("Count", low = "#d8b365", high = "#5ab4ac") + 
  theme_bw()
```

## Odczytywanie kolorów

```{r,echo=FALSE,message=FALSE}
ggplot(dat_summ, aes(x = group1, y = group2, fill = count)) +
  geom_tile(color = "black") +
  geom_text(aes(label = count)) +
  facet_wrap(~ value) +
  scale_x_discrete("Group I") +
  scale_y_discrete("Group II") +
  scale_fill_gradient("Count", low = "#d8b365", high = "#5ab4ac") + 
  theme_bw()
```

## Odczytywanie kolorów

```{r,echo=FALSE,message=FALSE}
p3 <- ggplot(dat_summ, aes(x = group1, y = group2, fill = count)) +
  geom_tile(color = "black") +
  geom_label(aes(label = count), fill = "white") +
  facet_wrap(~ value) +
  scale_x_discrete("Group I") +
  scale_y_discrete("Group II") +
  scale_fill_gradient("Count", low = "#d8b365", high = "#5ab4ac") + 
  theme_bw()

p3
```

## Podsumowanie

```{r,echo=FALSE,message=FALSE}
p2 + p3
```

## Bonus

Dlaczego czasem mapy ciepła są preferowane?

https://www.displayr.com/heatmap-display-large-tables/
