---
title: "Narzędzia do interaktywnych wizualizacji danych"
author: "Michał Burdukiewicz"
date: "06-05-2020"
output: 
  ioslides_presentation:
    theme: "simplex"
---

<link href="https://fonts.googleapis.com/css?family=Montserrat&display=swap" rel="stylesheet">

<style>
slides > slide {
  font-family: 'Montserrat', sans-serif;
}

.center {
  display: block;
  margin-left: auto;
  margin-right: auto;

}


</style>


```{r setup, include=FALSE}
library(knitr)
library(rgl)
library(ggplot2)
library(plotly)
library(dplyr)
library(patchwork)
library(ggthemes)
opts_chunk$set(echo = FALSE, message = FALSE, warning = FALSE)
knit_hooks$set(webgl = hook_webgl)
data("midwest", package = "ggplot2")
options(scipen=999)  # turn-off scientific notation like 1e+48
theme_set(theme_bw())  # pre-set the bw theme.
```

## Co to jest d3?

Data Driven Documents: biblioteka do tworzenia interaktywnych grafik.

## Przykłady d3

[Wykresy liniowe](http://thestoryoftheseason.com/#).

## Przykłady d3

[Wykresy bąbelkowe](https://archive.nytimes.com/www.nytimes.com/interactive/2013/05/25/sunday-review/corporate-taxes.html).

## Przykłady d3

[Kartogramy](http://bl.ocks.org/stevenae/8362841).

## Przykłady d3

[Scrollytelling](https://bl.ocks.org/baronwatts/raw/2a50ae537d7c46670aa5eb30254ef751/).

## Używanie d3

Brak komponentów - funkcje zamiast komponentów.

Przykład: brak funkcji do wykresów punktowych. Zamiast tego funkcja do rysowania punktów w dowolnym miejscu wykresu.

```
.append('svg')
  .attr('height', 500)
  .attr('width', 500)
  .data(circles_data)
  .enter()
  .append("circle")
  .selectAll("circle")
  .attr("r", 20)
  .attr("cx", function(d) { return d.x; })
  .attr("cy", function(d) { return d.y; })
```

## Dlaczego w ten sposób

```
<svg width="500" height="500">
<circle cx="25" cy="25" r="25"/>
</svg>
```

## Zalety d3

* dobra współpraca z SVG i [canvasem](https://github.com/xoor-io/d3-canvas-example).
* tag path to najlepsza metoda do [rysowania arbitralnych kształtów](https://www.dashingd3js.com/svg-paths-and-d3js).
* wpływ na każdy element obrazka.

## Wady d3

* wpływ na każdy element obrazka,
* przetwarzanie danych.


## Jak pracować z d3?

d3 dla początkujących: wybrać zbliżony przykład/szablon i zaadoptować go do naszych potrzeb.

https://bl.ocks.org/

## Źródła

* http://vadim.ogievetsky.com/IntroD3/#1
* https://alignedleft.com/tutorials/d3/fundamentals
* https://www.dashingd3js.com/

## d3 i R 

[Łatwe przesyłanie danych z R do d3](https://rstudio.github.io/r2d3/).

## d3 i R 

```{r,message=FALSE,echo=TRUE}
r2d3::r2d3(data=c(0.3, 0.6, 0.8, 0.95, 0.40, 0.20), script = "barchart.js")
```

## d3 i Python

[d3py](https://github.com/mikedewar/d3py): nie jest aktywnie wspierana.

[py_d3](https://github.com/ResidentMario/py_d3): integracja Jupytera i d3.

## Datatables

https://datatables.net/

## Przykłady

```{r,message=FALSE,echo=FALSE}
library(DT)
options(DT.options = list(dom = "Brtip",
                          buttons = c("copy", "csv", "excel", "print"),
                          pageLength = 4
))

my_DT <- function(x, ...)
  datatable(x, ..., escape = FALSE, extensions = 'Buttons', filter = "top", rownames = FALSE,
            style = "bootstrap")

my_DT(iris)
```

## pivotTable

https://pivottable.js.org/examples/

## pivotTable

```{r,message=FALSE,echo=FALSE}
library(rpivotTable)
rpivotTable(iris,rows="Species", cols="Sepal.Width")
```

