---
title: "Zadanie dodatkowe 1"
author: "Damian Kryński"
date: "29 02 2020"
output: html_document
---

```{r setup, include=FALSE}
knitr::opts_chunk$set(echo = TRUE)
```

## Treść zadania
Dla jakiej najmniejszej liczby *n* studentów może podzielić się *l* razy na *k*-osobowe grupy, aby za każdym razem każdy student był w grupie z innymi studentami.

Rozwiązanie przedstaw również w postaci graficznej (może być interaktywna) dla różnych wartości *n*, *l* i *k*. Szczególnie uwzględnij *l* = 3, *k* = 4 i *n* = 36.

## Rozwiązanie zadania 

Warto zauważyć, że:

* liczba $k$ jest dzielnikiem liczby $n$, ponieważ grupy muszą być pełne: $n \space\%\space k = 0$,
* każdemu studentowi potrzebne jest $(k-1)\cdot l$ innych studentów, by odbyć $l$ laboratoriów,
* jeśli $k>l$ to liczba studentów musi być $\geq k^2$ bo inaczej już podczas drugiego laboratorium wystąpi problem. 
* jeśli $k>l$ to $k^2$ jest liczbą studentów wystarczającą do przeprowadzenia $l$ laboratoriów przy powyższych założeniach 


Rozwiązaniem zadanego problemu będzie więc: 

* najmniejsza liczba $n$ podzielna przez $k$, która jest większa od $1 + (k-1) * l$ dla $k < l$
* $k^2$ dla $k \geq l$

***
## Rozwiązanie dla różnych liczb laboratoriów i ilości osób w grupie. 
```{r echo = FALSE}
min_students <- function(k,l) {
  if (k<l) {
    m <- 1 + (k-1) * l 
    r <- m %% k 
    if (r != 0)
      m <- m + (k - r)
  }
  else {
    m <- k* k
  }
  m
}

l <- cumsum(rep(1,36))
k <- cumsum(rep(1,36))

m <- matrix(0,nrow = 36, ncol = 36)
for (i in k){
  for (j in l){
    m[i,j] <- min_students(k=i,l=j)
  }
}
p <- data.frame(m[1:15,1:15],row.names = paste("k=" ,as.character(1:15), sep=""))
colnames(p) <- paste("l=", as.character(1:15), sep="")
knitr::kable(p, caption="Minimalna liczba studentów potrzebna do spełnienia wymogów zadania dla l laboratoriów i k-osobowych grup")
```
   
***
## Dla 4-osobowych grup (k=4)
```{r, echo=FALSE}
plot(x=1:10, 
     y=m[4,2:11], 
     type="b", 
     xlab="l - liczba laboratoriów", 
     ylab="n -wymagana ilość studentów", 
     bg="yellow",
     xlim=c(1,12),
     ylim=c(0,40)
     )
text(1:10,m[4,2:11]-2,m[4,2:11])
```
   
***
## Dla 3 laboratoriów (l=3)
```{r, echo=FALSE}
plot(x=2:7, 
     y=m[2:7,3], 
     type="b", 
     xlab="k - ilość osób w grupie", 
     ylab="n -wymagana ilość studentów", 
     bg="yellow",
     xlim=c(1,8),
     ylim=c(0,100)
     )
text(2:7,m[2:7,3]+10,m[2:7,3])
```
   
***
## Jakie parametry można przyjąć dla 36 studentóW? 
```{r, echo=FALSE}
less_than_36 <- data.frame(which(m<=36, arr.ind = TRUE))
colnames(less_than_36)[1] <- "k - liczba osób w grupie"
colnames(less_than_36)[2] <- "l- liczba laboratoriów"
plot(less_than_36)
```






